# 非同一控制下企业合并开发成本评估增值之后转投资性房地产

提问人：种柠檬 时间：2019-11-26 06:30:11
集团收购A 公司，开发成本评估增值 2 亿，目前开发成本转为投资性房地产，以公允价值计量，求教评估增值的 2 亿是否需要摊销？如果摊销，应该用什么方法或比例进行摊销？

回答人：chenyiwei
取决于集团合并报表层面对投资性房地产采用何种模式进行后续计量。如果哎呀公允价值模式则无需摊销这部分增值金额；如果采用成本模式则需摊销这部分增值金额。